# 处置资产

提问人：liuguoan 时间：2020-12-08 12:14:00
陈版您好：A公司处置投资性房产的收入计入了其他业务收入，成本计入了其他业务成本。我认为处置投资性房产产生的损益属于非经常性损益，是否正确？A公司处置了子公司b公司，处置b公司产生的损益也属于非经常性损益，是否正确？
A公司持有B公司55%的股权，A公司将B公司纳入合并范围，A公司初始投资 1000 万元，A公司以 2020 年 9 月 30 日为基准日将持有B公司的55%的股权对外转让，转让价款 500 万元。假设B公司 2020 年 9 月 30 日经审计的净资产对应持股55%的金额为 800 万元，即合并层面处置损益金额为 200 万元（B公司是投资设立的）。针对上述业务A公司个别报表借银行存款 500 投资收益 500 贷长期股权投资 1000 ，合并报表应该如何进行账务处理？

回答人：chenyiwei
1 、投资性房地产的处置收益是否属于非经常性损益，和其他非经常性损益项目的判断一样，应以非经常性损益的定义为依据，考虑其定义中的三个要素，即“与正常经营业务的相关性”、“性质特殊和偶发性”以及“体现公司正常的经营业绩和盈利能力”，同时应结合公司实际情况，参考列举项目，进行综合判断。
对于其主业经营包含投资性房地产业务的公司，如果其将本集团开发的、持有目的为销售的物业，在经过一定时间经营后对外出售是常态的，与集团正常经营业务直接相关的交易，未来也将会有类似业务持续发生，则可以认定为经常性损益。
2 、合并报表层面的处理效果参照合并报表准则第五十条确定。合并报表层面确认处置损失500-800=300，但对于继续持有的剩余股权也应按公允价值重新计量，并在合并报表层面确认投资收益。